en: pork cutlet
bg: свински котлет
de: schweineschnitzel
fi: porsaanleike
fr: escalope de porc
hr: svinjski kotlet
it: costoletta di maiale
ko: 포크 커틀릿
ru: свиная вырезка
sv: grisschnitzel

en: raw pork ham escalope
fr: escalope de porc crue
hr: sirova svinjska šunka escalope
it: scaloppina di prosciutto crudo di suino

en: pork minute steak
hr: svinjski minutni odrezak
it: minuta bistecca di maiale

en: pork fond
fr: fond de porc
hr: svinjski fond
it: fondo di maiale

fr: tissu conjonctif de porc
hr: vezivno tkivo
nl: varkensbindweefsel

en: pork fat
ar: دهن خنزير
bg: свинска мас, свинска мазнина
cs: vepřový tuk
da: svinefedt
de: schweinefett
el: χοιρινό λίπος
es: grasa de cerdo, grasa animal de cerdo
eu: txerri-gantz
fa: چربی خوک
fr: gras de porc
hr: svinjska mast, svinjsko masno tkivo, svinjsko čvrsto masno tkivo
hu: slanina, sertészsír
id: lemak babi
it: grasso di maiale, grasso di suino, grasso suino
ja: 豚脂
lt: kiaulienos lašiniai
nl: varkensvet
no: svinefett
pl: tłuszcz wieprzowy, tłuszcze wieprzowe, tłuszcz ze świni
pt: gordura de porco, gorduras de porco, lípido de porco, lípidos de porco
sh: svinjska mast
sl: svinjska mast
sr: svinjska mast
sv: grisfett, fett från gris, fläskfett
tr: domuz yağı

en: lard, pork lard
an: redetiu
ca: saïm
cs: sádlo, vepřové sádlo
cv: смалец
de: Schmalz
eo: ŝmalco
es: manteca de cerdo, manteca de cerdo iberico
fi: ilava
fr: saindoux, lard gras
fy: riezel
ga: blonag
gd: blonag
gl: manteiga de porco
hr: svinjski mast
hu: disznózsír
io: saimo
it: strutto
ja: ラード
ko: 라드
lb: schmalz
nb: smult
nl: reuzel
nn: smult
pl: smalec, smalec wieprzowy
pt: banha
ru: смалец
sv: ister
th: มันหมู
uk: смалець
wa: saeyén
zh: 豬油

en: veal
bg: телешко
de: Kalb
es: ternera
fi: vasikka
fr: veau
hr: teletina
hu: borjú
it: vitello
nl: kalf

en: veal meat
bg: телешко месо
ca: carn de vedella
da: kalvekød
de: Kalbsfleisch, Kalbfleisch
es: carne de ternera
fi: vasikanliha
fr: viande de veau
hr: juneće meso
hu: borjúhús
it: carne di vitello
nl: kalfsvlees
pl: mięso cielęce, cielęcina
sv: kalvkött

en: veal bone
fr: os de veau
hr: teleća kost
it: osso di vitello

en: veal fond
fr: fond de veau
hr: teleći fond
it: fondo di vitello

en: dehydrated veal fond
fr: fond de veau déshydraté, Fond de veau pour sauces et cuisson déshydraté
hr: dehidrirani teleći fond
it: fondo di vitello disidratato

en: casing
de: Hülle
es: Cubierto, caja
fi: kotelo
fr: enveloppe
hr: omotač, omotaču
it: involucro
nl: vel
pl: osłonka

en: collagen
an: Colachén
ar: كولاجين
bg: Колаген
ca: collagen
cs: kolagen
da: Kollagen
de: Kollagen
el: κολλαγόνο
eo: kolageno
es: colágeno
eu: Kolageno
fa: کلاژن
fi: Kollageeni
fr: collagène
ga: Collaiginí
gl: Coláxeno
he: קולגן
hi: कोलेजन
hr: kolagen, kolagena
hu: Kollagén
hy: Կոլագեն
id: Kolagen
it: collagene
ja: コラーゲン
kk: Коллаген
kn: ಕಾಲಜನ್
ko: 콜라겐
la: Collagenum
lt: Kolagenas
lv: Kolagēns
mk: Колаген
ml: കൊളാജൻ
mn: Коллаген
ms: Kolagen
nb: Kollagen
nl: collageen
nn: kollagen
pl: Kolagen, kolagenowe, kolagenowy, kolagenowa, kolagenu
pt: colágeno
ro: Colagen
ru: Коллаген
sh: Kolagen
sk: kolagén
sl: Kolagen
sr: колаген
sv: Kollagen
th: คอลลาเจน
tr: Kollajen
uk: Колаген
vi: Collagen
zh: 膠原蛋白

en: hydrolyzed collagen, collagen hydrolyzate, collagen hydrolysate
ar: كولاجين متحلل
bg: хидролизиран колаген
de: kollagen-hydrolysat, Kollagenhydrolysat
es: colágeno hidrolizado
hr: hidrolizat kolagena
it: collagene idrolizzato
ja: たん白加水分解物, 蛋白加水分解物
pl: hydrolizat kolagenu
sv: kollagenpeptider
vi: collagen peptide

en: natural casing
bg: естествена обвивка
de: Naturdarm
fi: luonnonsuoli
fr: boyau naturel
hr: prirodno kućište
it: budello naturale
nl: natuurlijk omhulsel, eetbare natuurdarm
pl: osłonka naturalna
ro: Membrana naturala comestibila
sv: naturtarm

fr: boyau collagénique
nl: collageendarm

en: cellulose
xx: cellulose
de: Zellulose

en: beef casing
de: Rinderdarm
fr: boyau de bœuf, boyau de boeuf
hr: goveđe crijevo
hu: marhabél
it: budello di manzo
nl: rundercollageen
pl: jelito wołowe

en: beef collagen
de: Rinderkollagen
fr: collagène de bœuf, collagène de boeuf
hr: goveđi kolagen
it: collagene di manzo
pl: kolagen wołowy